臺灣高雄地方法院刑事判決　　　　　　　 96年度易字第562號
公　訴　人　臺灣高雄地方法院檢察署檢察官
被　　　告　甲○○
選任辯護人　李帝慶律師
上列被告因恐嚇案件，經檢察官提起公訴（95年度偵字第31571
號），嗣因被告就被訴事實為有罪之陳述，經本院合議庭裁定由
受命法官獨任依簡式審判程序審理，判決如下：
    主  文
甲○○以加害生命之事，恐嚇他人，致生危害於安全，處有期徒
刑肆月，如易科罰金，以新臺幣壹仟元折算壹日。緩刑貳年。扣
案之紙箱壹個（內含香菸盒壹個、時鐘壹個、報紙壹堆、紙屑壹
堆）均沒收。
    事  實
一、甲○○因與其妹妹李羽謙之配偶乙○○就探視子女之問題發
    生糾紛，甲○○竟基於恐嚇之犯意，於民國95年10月2 日晚
    上8 時許，與不知情之另一妹妹李盈萱（另為不起訴處分）
    一同前往由乙○○位於高雄縣旗山鎮○○路25號進昌汽車材
    料行之工作處所（下稱汽車材料行），甲○○並同時攜帶一
    密封之紙箱，紙箱內放置鬧鐘、香煙盒、碎紙等物前往，甲
    ○○與乙○○於汽車材料行發生口角爭執後，於離去之際遂
    將該紙箱放置於汽車材料行之桌上，並向乙○○恫稱該紙箱
    會爆炸等語，以此加害生命之內容，使乙○○心生畏懼，致
    生危害於安全。
二、案經乙○○訴由臺灣高雄地方法院檢察署檢察官偵查起訴。
    理  由
一、本件被告所犯係死刑、無期徒刑、最輕本刑為3 年以上有期
    徒刑以外之罪，其於準備程序中就被訴事實為有罪之陳述，
    經法官告知簡式審判程序之旨，並聽取公訴人及被告之意見
    後，本院合議庭認宜進行簡式審判程序，依刑事訴訟法第
    273 條之1 合議裁定由受命法官獨任進行簡式審判程序，合
    先敘明。
二、上揭事實，業據被告甲○○於本院審理時自白不諱，且與證
    人即被害人乙○○、證人即在場之汽車材料行員工林建賓、
    柯任家、黎玉傳、黎哲良於偵查中之證述互核相符，此外，
    並有扣案之紙箱及其內之鬧鐘1 個、香菸盒1 只、碎紙堆、
    報紙堆，翻拍照片3 紙在卷可稽，足認被告之自白與事實相
    符，應可採信。從而，本件事證明確，被告犯行足堪認定，
    應依法論科。
三、核被告所為，係犯刑法第305 條之恐嚇危害安全罪。爰審酌
    被告與被害人為姊姊與妹婿之姻親關係，因探視子女問題而
    犯本案之罪，助長社會暴戾之氣，輕視以他人生命，實不足
    取，惟念其年紀尚輕，犯後坦承犯行，並未造成任何傷亡，
    並獲得被害人之原諒等一切情狀，量處如主文所示之刑，並
    諭知易科罰金之折算標準。查被告未曾因故意犯罪受有期徒
    刑以上刑之宣告。有臺灣高等法院被告前案紀錄表附卷可查
    ，其因一時失慮，偶罹刑典，現已坦承犯行，且被告亦已與
    被害人以新臺幣2 萬元達成和解，而經被害人原諒，有審判
    筆錄在卷可稽，本院經此刑之宣告後，應知所警惕而無再犯
    之虞，故認暫不執行其刑為當，予以宣告緩刑2 年，以啟自
    新。扣案之紙箱一個，內含香菸盒1 個、時鐘1 個、報紙1
    堆、紙屑一堆，均為被告所有供犯罪所用之物，爰依刑法第
    38條第1 項第2 款規定，予以宣告沒收。
據上論斷，應依刑事訴訟法第273 條之1 第1 項、第299 條第1
項前段，刑法第305 條、第41條第1 項前段、第74條第1 項第1
款、第38條第1 項第2 款，判決如主文。
本案經檢察官丙○○到庭執行職務。
中　　華　　民　　國　　96　　年　　3 　　月　　28　　日
                  刑事第十五庭法　官   梁淑美
以上判決正本與原本無異。
如不服本判決，應於送達後10日內，向本院提出上訴狀。
中　　華　　民　　國　　96　　年　　3 　　月　　28　　日
                              書記官   林麗文
附錄本判決論罪之法條：
中華民國刑法第305條
（恐嚇危害安全罪）
以加害生命、身體、自由、名譽、財產之事，恐嚇他人致生危害
於安全者，處2 年以下有期徒刑、拘役或3 百元以下罰金。
